臺灣板橋地方法院交通事件裁定　　　　　　　　　九十二年度交聲字第一八九三號
　　原處分機關　交通部公路總局臺北區監理所　　　　　　　　　　第一八九六號
　　異　議　人　甲○○
　　即受處分人
右列異議人即受處分人因違反道路交通管理處罰條例案件，不服原處分機關於中華民
國九十二年十一月十七日所為之裁決處分（裁決書字號蘆監二字第裁四六－ＡＢＺ三
○三一一五號、蘆監二字第裁四六－ＡＢＺ三○三一一六號），聲明異議，本院裁定
如左：
        主  文
異議駁回。
        理  由
一、按機器腳踏車駕駛人行駛於道路時，使用手持式行動電話進行撥接或通話者，處
    新臺幣（下同）一千元罰鍰；又汽車（含機器腳踏車）駕駛人，駕駛汽車有違反
    道路交通管理處罰條例之行為，經交通勤務警察制止時，拒絕停車接受稽查而逃
    逸者，除按各該條規定處罰外，處三千元以上六千元以下罰鍰，並記違規點數一
    點，道路交通管理處罰條例第三十一之一條第二項、第六十條第一項、第六十三
    條第一項第一款分別定有明文。
二、異議意旨略以：異議人確未於民國九十二年十月十四日二十一時四分許，經過承
    德路二段與民權西路路口處附近，更沒有理由去明知故犯行駛中使用行動電話，
    復未聽到或看到警鳴哨聲及攔阻，自己知道事態嚴重且沒有去觸犯違規，請求公
    正，為何只聽單方面之說詞，且本件無積極證據證明異議人確實違規，僅憑警員
    之舉發即認定異議人違規，實難令人信服，經異議人申訴後，原處分機關仍以異
    議人違規事證明確，而予裁罰之處分，爰依法聲明異議云云。
三、經查：異議人即受處分人甲○○於民國九十二年十月十四日二十一時四分許，騎
    乘其所有之車牌號碼ＮＶ三─三一五號重型機車，沿臺北市○○路○段由南往北
    方向行駛，行經承德路二段與民權西路路口處時，因使用手持式行動電話進行通
    話，且經交通勤務警察即臺北市政府警察局大同分局寧夏路派出所（下稱原舉發
    機關）警員曾進發鳴笛指示攔停時，拒絕停車接受稽查而逃逸，經原舉發機關警
    員曾進發抄錄車牌號碼後，並確認該車之廠牌、顏色等特徵互核無誤後，乃依法
    掣單逕行舉發等事實，業經證人曾進發於本院訊問時具結證稱：「我是當日晚上
    八點到十點負責定點交通稽查，看到一個男生騎車，從承德路左轉民權西路往三
    重方向行駛，因為這個路口是要二段式左轉，所以我鳴笛攔他，他在靠內側第一
    車道，我們有跑過去攔他，他拒絕停車逃走了。因為他同時他左手接聽行動電話
    ，右手在抓機車手把，因為這個違規事項，我們只處罰一個最重的，所以他騎車
    未二段式左轉部分我就沒有開單了‧‧‧當日還有登記工作紀錄簿，而且我馬上
    查他的廠牌、顏色均相符」等語明確（見本院九十三年一月二十七日訊問筆錄第
    三頁至第四頁）。並有原舉發機關所掣發之北市警交大字第ＡＢＺ三○三一一五
    號、北市警交大字第ＡＢＺ三○三一一六號舉發違反道路交通管理事件通知單影
    本二紙及證人即原舉發機關警員曾進發庭呈之工作記錄簿內頁（其上略載於承德
    與民權路口攔停乙部重機黑色ＮＶ三─三一五號，攔停不停加速逃逸，該車駕駛
    並接聽行動電話，依法告發等語）影本一紙等附卷可稽。衡諸證人曾進發與異議
    人本素不相識，彼此間亦無怨隙，自無任意誣陷之理；況執勤警員本其維護交通
    秩序、安全職責所為之舉發，原屬公務員依法行使公權力之行為，自應受到適法
    、正確之推定；而異議人僅空言辯稱其確實有經過該路段，但係下午六點多，而
    非下午九點多，復未於本院訊問期日時，就執勤警員之舉發有何違誤之處，提出
    相關證據以供本院調查，其空言置辯，即無足採。
四、綜上所述，異議人騎乘機車行駛於道路時，使用手持式行動電話進行通話，且經
    交通勤務警察制止時拒絕停車接受稽查而逃逸等違規事實，事證明確，原處分機
    關以異議人違反道路交通管理處罰條例第三十一條之一第二項、第六十條第一項
    等規定，分別裁處罰鍰一千元、三千元，並依同條例第六十三條第一項第一款規
    定記違規點數一點，核無不當，異議人之異議為無理由，應予駁回。
五、據上論斷，應依道路交通案件處理辦法第十九條規定，裁定如主文。
中      華      民      國     九十三    年     一     月      三十    日
                                 臺灣板橋地方法院交通法庭
                                         法  官  潘 翠 雪
右正本證明與原本無異。
如不服本裁定，應於裁定送達後五日內向本院提出抗告狀。
                                         書記官  江 文 彬
中      華      民      國    九十三     年     二     月       二     日
